【裁判字號】    95,訴,302
【裁判日期】    950425
【裁判案由】    偽造文書等
【裁判全文】
臺灣臺北地方法院刑事判決               95年度訴字第302號
公  訴  人  臺灣臺北地方法院檢察署檢察官
被      告  乙○○
上列被告因偽造文書案件，經檢察官提起公訴（九十五年度撤緩
偵字第四○號），因被告於本院準備程序中就被訴事實為有罪之
陳述，經本院合議庭裁定進行簡式審判程序，判決如下：
    主  文
乙○○連續行使偽造私文書，足以生損害於他人，處有期徒刑參
月，如易科罰金，以參佰元折算壹日。簽帳單商店收據上偽造之
「甲○○」署押貳枚均沒收。
    事  實
一、乙○○與甲○○係一同分租臺北市○○○路○段九六巷四五
    號五樓房屋之室友，平日各有獨立之房間使用，詎乙○○竟
    基於意圖為自己不法之所有、行使偽造私文書之概括犯意，
    先於民國九十三年十二月十八日凌晨四時許，利用甲○○以
    鑰匙開啟房門後，疏未將鑰匙從房門上拔下之機會，徒手竊
    取甲○○之鑰匙一串；復於同年十二月二十一日上午某時，
    趁甲○○出門上班不在家中之際，利用前所竊得之鑰匙開啟
    甲○○房門，進入甲○○之房間竊取甲○○所有、卡號00
    00000000000000號之聯邦商業銀行股份有限
    公司（下稱聯邦銀行）信用卡一張（侵入住宅部分未據合法
    告訴）。得手後，乙○○復在上開信用卡背面偽造「甲○○
    」署押一枚，再連續於九十三年十二月二十二日十八時五十
    一分、十八時五十六分許，持上開竊得之信用卡分別至臺北
    市○○街九○號之「NOKIA行動屋臺北通化店」、臺北市○
    ○街一○○號之「全虹通訊大安通化店」，先後購買價值新
    臺幣（下同）五百二十六元、一萬六千二百元之電池一個、
    手機一支，並冒用甲○○之名義，連續在簽帳單商店收據上
    偽造「甲○○」署押（共二枚）而偽造不實之簽帳單私文書
    後，連同信用卡持交與特約商店不知情之店員而行使之，以
    表示該簽帳單名義人同意依據信用卡持卡人合約條件，按簽
    帳單之金額付款，致該等店員誤以為乙○○為有權使用該信
    用卡簽帳消費之人，而分別交付其所購買之物品，足生損害
    於甲○○、特約商店及聯邦銀行。
二、案經甲○○訴由臺北市政府警察局內湖分局報請臺灣臺北地
    方法院檢察署檢察官偵查起訴。
    理  由
一、前揭事實，業據被告乙○○於本院審理時坦承不諱，核與告
    訴人甲○○指訴情節相符，並有聯邦銀行信用卡盜刷明細一
    份、簽帳單二紙、監視器翻拍照片四幀、聯邦商業銀行信用
    卡中心九十五年三月二十一日（九五）聯信卡字第○一六三
    號函一件附卷可證，足徵被告任意性自白核與事實相符。綜
    上，本件事證明確，被告犯行堪予認定，應依法論科。
二、按在信用卡背面簽名欄簽名，自形式上整體觀察，即足以知
    悉係表示信用卡之簽名者於信用卡有效期限內有權使用該信
    用卡之辨識及證明，並非依習慣或特約表示一定用意之證明
    ，性質上係屬刑法第二百十條之私文書（最高法院九十三年
    度臺上字第三四一九號判決意旨參照）。又按簽帳單係持卡
    人所簽署，用以證明所消費之金額，並同意依照信用卡使用
    規定，一經使用或訂購物品，均應按所示之全部金額，付款
    予發卡銀行之文書，故簽帳單之性質為私文書（最高法院九
    十一年度臺上字第四五三一號判決意旨參照）。故核被告所
    為，係犯刑法第二百十六條、第二百十條之行使偽造私文書
    罪、第三百二十條第一項之竊盜罪、第三百三十九條第一項
    之詐欺取財罪。被告偽造署押之行為，係其偽造私文書之部
    分行為，又偽造私文書後復持以行使，其偽造私文書之低度
    行為應為行使偽造私文書之高度行為所吸收，均不另論罪。
    被告先後竊取告訴人之財物、行使偽造私文書、詐欺取財之
    犯行，均時間緊接，所犯係構成要件相同之罪名，顯均係基
    於概括犯意反覆為之，均為連續犯，應各依刑法第五十六條
    規定以一罪論，並均加重其刑。被告所犯上開三罪間，有方
    法目的、原因結果之牽連關係，應依刑法第五十五條規定從
    一重之行使偽造私文書罪論處。爰審酌被告正值壯年，本應
    努力工作，為社會貢獻己力，竟不思上進，僅因私人消費需
    求，即盜刷他人信用卡，顯乏尊重他人財產權之觀念，並危
    害金融交易秩序，惟犯後坦承犯行，非無悔意，且已賠償告
    訴人之損害，與告訴人達成和解，此有和解書一紙在卷可憑
    （見九十四年度偵字第九七一號卷第四九頁），兼衡被告之
    智識程度、品行等一切情狀，量處如主文所示之刑，並諭知
    易科罰金之折算標準。被告在簽帳單商店收據上偽造之「甲
    ○○」署押二枚，均應依刑法第二百十九條規定沒收。又被
    告已將上開信用卡丟棄連同垃圾一同清運，業據被告供承在
    卷（見九十四年度偵字第九七一號卷第十五頁），是可認上
    開信用卡業已滅失，故就被告於卡號0000000000
    000000號聯邦銀行信用卡背面偽造之「甲○○」署押
    一枚，爰不宣告沒收。
據上論斷，應依刑事訴訟法第二百七十三條之一第一項、第二百
九十九條第一項前段，刑法第五十六條、第二百十六條、第二百
十條、第三百二十條第一項、第三百三十九條第一項、第五十五
條、第四十一條第一項前段、第二百十九條，罰金罰鍰提高標準
條例第一條前段、第二條，判決如主文。
本案經檢察官詹喬偉到庭執行職務。
中   華   民   國   九十五  年    四    月   二十五   日
                      臺灣臺北地方法院刑事第一庭
                          法  官  劉素如
上正本證明與原本無異。
如不服本判決，應於判決送達後十日內，向本院提出上訴狀。
                          書記官  洪嘉祥
中   華   民   國   九十五  年    四    月   二十五   日


司法院資訊處製作；財團法人民間司法改革基金會備份。
